【裁判字號】    97,易,2550
【裁判日期】    970915
【裁判案由】    竊盜
【裁判全文】
臺灣臺北地方法院刑事判決              97年度易字第2550號
公  訴  人  臺灣臺北地方法院檢察署檢察官
被      告  甲  ○
上列被告因竊盜案件，經檢察官提起公訴（97年度偵字第16262
號），本院判決如下：
    主  文
甲○共同竊盜，處有期徒刑月，如易科罰金，以新臺幣壹仟元
折算壹日。
    事  實
一、甲○與姓名、年籍不詳綽號「小張」之成年男子，於民國97
    年7 月23日凌晨2 時許，一同前往臺北縣新店市○○街9 巷
    3 號空屋處，見臺北縣新店市公所、水利局高灘所、姓名、
    年籍不詳之人分別所有之電線共計21捆、白鐵窗2 面（臺北
    縣新店市○○○○○路燈照明設備使用之電線係於97年7 月
    19日先遭不詳人士竊取；另水利局高灘所所有供路燈照明設
    備使用之電線，與其餘電線、白鐵窗亦是於97年7 月23日凌
    晨2 時許之前先遭不詳人士竊取後，並放置在前開空屋處內
    ），且無人看管，認有機可趁，竟共同基於意圖為自己不法
    所有之犯意聯絡，2 人徒手竊取該電線21捆、白鐵窗2 面得
    手離去。嗣甲○與綽號「小張」之人於97年7 月23日凌晨3
    時20分許正搬運上開電線21捆、白鐵窗2 面行經臺北縣新店
    市○○路公公園旁，經警員發覺行蹤有異，向前盤查，而
    查獲甲○，綽號「小張」之人則趁隙逃逸。
二、案經臺北縣政府警察局新店分局報請臺灣臺北地方法院檢察
    署檢察官提起公訴。
    理  由
壹、證據能力
    按被告以外之人於審判外之言詞或書面陳述，除法律有規定
    者外，不得作為證據。又被告以外之人於審判外之陳述，雖
    不符前4 條之規定，而經當事人於審判程序同意作為證據，
    法院審酌該言詞陳述或書面陳述作成時之情況，認為適當者
    ，亦得為證據。當事人、代理人或辯護人於法院調查證據時
    ，知有第159 條第1 項不得為證據之情形，而未於言詞辯論
    終結前聲明異議者，視為有前項同意，刑事訴訟法159 條第
    1 項、第159 條之5 分別定有明文。查證人乙○○、尤瑞麟
    於警詢時所為之陳述，固係審判外之陳述而屬傳聞證據，惟
    被告甲○就上開審判外之陳述，於本院審理中，並不爭執證
    據能力，復未曾於言詞辯論終結前聲明異議，而本院審酌該
    證人陳述作成時之情況，並無違法取證及證明力過低之瑕疵
    ，亦認以之作為證據為適當，依前揭規定說明，自得為證據
    。
貳、實體方面
一、上開犯罪事實，業據被告於本院審理時坦承不諱（見本院97
    年9 月1 日審判筆錄第2 頁），核與證人乙○○、尤瑞麟於
    警詢中（見97年度偵字第16262 號偵查卷第9 頁至第10頁、
    第50頁至第51頁）證述情節相符合，並有贓物認領保管單2
    份、照片6 在卷可稽。足徵被告前開自白與事實相符合，堪
    予採信。本案事證明確，被告前開犯行洵堪認定，應依法論
    科。
二、核被告所為，係犯刑法第320 條第1 項之竊盜既遂罪（按竊
    盜或損壞電桿、電線、變壓器或其他供電設備者，依刑法之
    規定從重處斷，電業法第105 條雖定有明文，惟本件電線係
    先為姓名、年籍不詳之人竊取後，置放在上開空屋處內，繼
    之為被告與綽號「小張」之人所共同竊取，已如前所述，是
    被告所竊取之上述電線已與電業法所欲保護之客體並不相同
    ，應無電業法之適用，附此說明）。被告與綽號「小張」之
    人間有犯意之聯絡，行為之分擔，均為共同正犯，應就各共
    犯之所為負全部責任。爰審酌被告不思以己力正當謀生，反
    意圖不勞而獲，侵害他人之財產權，所為實屬非是，且參酌
    被告犯罪之動機、目的、犯罪後坦認犯行，及本案所竊得物
    品價值不高，其中部分物品亦經被害人領回等一切情狀，量
    處如主文所示之刑，並諭知易科罰金之折算標準。
據上論斷，應依刑事訴訟法第299條第1項前段、第284條之1，刑
法第28條、第320條第1項、第41條第1項前段，刑法施行法第1條
之1，判決如主文。
本案經檢察官楊雅清到庭執行職務。
中    華    民    國    97    年    9     月    15    日
                         臺灣臺北地方法院刑事第十七庭
                                      法  官   賴淑美
以上正本證明與原本無異。
如不服本判決，應於判決送達後10日內向本院提出上訴狀（應附
繕本），上訴於臺灣高等法院。
                                       書記官  許翠燕
中    華    民    國    97    年    9     月    15    日
附錄本件論罪科刑法條全文：
（普通竊盜罪、竊佔罪）
意圖為自己或第三人不法之所有，而竊取他人之動產者，為竊盜
罪，處 5 年以下有期徒刑、拘役或 5 百元以下罰金。
意圖為自己或第三人不法之利益，而竊佔他人之不動產者，依前
項之規定處斷。
前二項之未遂犯罰之。


司法院資訊處製作；財團法人民間司法改革基金會備份。
